【裁判字號】    98,交聲,2431
【裁判日期】    980821
【裁判案由】    聲明異議
【裁判全文】
臺灣臺中地方法院交通事件裁定        98年度交聲字第2431號
原處分機關  交通部公路總局臺中區監理所
異  議  人
即受處分人  甲○○
上列受處分人因違反道路交通管理處罰條例案件，對於交通部公
路總局臺中區監理所民國九十八年六月二十六日所為之裁決（中
監違字第裁六○─ＺＣＡ三五四七八二號裁決書），聲明異議，
本院裁定如下：
    主  文
原處分撤銷。
甲○○汽車駕駛人，行駛高速公路，超過規定之最高速限，處罰
鍰新臺幣肆仟伍佰元，並記違規點數壹點。
    理  由
一、原處分機關略以：異議人即受處分人甲○○（下稱受處分人
    ）於民國九十七年十二月十二日十一時二十一分許，駕駛車
    牌號碼六五六三－ＳＨ號自用小客車，在國道一號北上一五
    八Ｋ＋六五○公尺處，因「速限一一○公里，經雷達（射）
    測定行速為一二三公里，超速十三公里」之違規情形，經國
    道公路警察局第三警察隊泰安分隊警員以公警局交字第ＺＣ
    Ａ三五四七八二號舉發違反道路交通管理事件通知單逕行舉
    發。受處分人於九十八年五月十八日到案申訴，經轉警方查
    證函覆後，受處分人仍不服，原處分機關遂於九十八年六月
    二十六日以中監違字第裁六○－ＺＣＡ三五四七八二號裁決
    書，依道路交通管理處罰條例第三十三條第一項第一款規定
    ，裁處受處分人罰鍰新臺幣（下同）三千元整，並依同條例
    第六十三條規定記違規點數一點，逾期則依裁決書處罰主文
    規定裁處，於法並無不合等語。
二、受處分人聲明異議意旨略以：照片顯示現場為車連車，且政
    府購置國外進口之測速器未必就萬無一失，伊開車至今未曾
    於高速公路時速超過一一○公里以上云云。
三、按汽車行駛於高速公路、快速公路或設站管制之道路，不遵
    使用限制、禁止、行車管制及管理事項之管制規則，而有行
    車速度超過規定之最高速限或低於規定之最低速限之行為者
    ，處汽車駕駛人三千元以上六千元以下罰鍰，道路交通管理
    處罰條例第三十三條第一項第一款定有明文。另依「違反道
    路交通管理事件統一裁罰基準表」之規定，小型車行駛高速
    公路行車速度超過規定之最高速限未滿二十公里，逾越應到
    案期限六十日以上，繳納罰鍰或逕行裁決處罰者，處四千五
    百元罰鍰。又汽車駕駛人有第三十三條第一項情形者，除依
    原條款處罰鍰外，並予記違規點數一點，同條例第六十三條
    第一項第一款亦定有明定。
四、經查：
(一)受處分人於九十七年十二月十二日十一時二十一分許，駕駛
    車牌號碼六五六三－ＳＨ號自用小客車，行經國道一號北上
    一五八Ｋ＋六五○公尺處，行車速限為時速一百一十公里之
    路段，經測速以時速一百二十三公里之速度超速行駛等情，
    有內政部警政署國道公路警察局舉發違反道路交通管理事件
    通知單（下稱舉發通知單）影本一份在卷可稽。並據原舉發
    單位內政部警政署國道公路警察局第三警察隊以九十八年六
    月六日公警三交字第○九八○三七一三四三號函說明：「三
    、本隊所使雷射測速照相系統，係由政府購置，為國外進口
    高科技精密儀器，該儀器準確無誤，一經感應超速即瞬間拍
    照取證，僅對準一車測速拍攝，一次只測一部車，以測速照
    相儀器對該車進行偵測，違規相片圖十字中心點為超速車輛
    ，絕無誤拍他車之可能。」有該函文附卷可稽。且本案執法
    所使用雷射測速儀，係經我國經濟部標準檢驗局檢定合格後
    ，核發雷射測速儀檢定合格證書（檢定日期：九十七年八月
    二十二日、有效期限：九十八年八月二十一日、檢定合格單
    號：Ｊ○ＧＢ0000000），有該雷射測速儀檢定合格
    證書一紙在卷可稽，則該雷達測速儀在本件舉發時尚在檢定
    合格期間，足見本件警方係以精準之科學儀器測速舉發，應
    無混淆誤判之可能。再觀之前開測速照片中，詳列受處分人
    違規日期、時間、車速、行駛車道別及路段、行車速限等數
    據，並未有何可令人生疑之處。準此，受處分人所有之上開
    自小客車確有於上揭時、地行車速度超過最高時速之違規情
    事無訛，受處分人憑空質疑上開雷射測速儀之準確性，並無
    可取。
(二)受處分人辯稱照片顯示車連車云云，惟觀本案採證照片之十
    字中心點，正落於車牌號碼六五六三－ＳＨ，且顯示車速為
    時速一百二十三公里，顯示該車確實遭雷射測速器鎖定測速
    ，受處分人空言臆測採證錯誤，未提出任何事證可佐其稱，
    其上開所辯，實難採信。又過去無超速駕駛記錄並無法證明
    本案即無超速可能，受處分人稱伊未曾於國道時速超過一百
    一十公里云云，洵非可採。
(三)綜上所述，本件受處分人所有之前揭車輛既於上開時、地有
    超速行駛之違規行為事實，則原處分機關依前揭道路交通管
    理處罰條例第三十三條第一項第一款、第六十三條第一項第
    一款及違反道路交通管理事件統一裁罰基準表之規定，裁處
    受處分人罰鍰三千元，並記違規點數一點，固非無據。然查
    ，本件原舉發機關就受處分人違規事件，指定之應到案期限
    為九十八年一月二十四日，此有上開舉發通知單及中監違字
    第裁六○─ＺＣＡ三五四七八二號裁決書在卷可憑，而受處
    分人於九十八年五月十八日始向原處分機關提出申訴，此有
    臺中區監理所交通違規陳述單影本在卷可參，是受處分人未
    於指定到案期限內到案，已逾越應到案期限六十日以上，依
    違反道路交通管理事件統一裁罰基準表之規定，自應處以四
    千五百元之罰鍰，然原處分機關未察，遽以裁處受處分人罰
    鍰三千元，於法自有未合。是受處分人之異議雖無理由，然
    原處分機關之裁處既有上開不當之處，自應由本院予以撤銷
    並自為適法裁罰。從而，爰依道路交通管理處罰條例第三十
    三條第一項第一款、第六十三條第一項第一款及違反道路交
    通管理事件統一裁罰基準表之規定，裁處受處分人罰鍰四千
    五百元，並記違規點數一點，以資適法。
五、據上論斷，應依道路交通管理處罰條例第八十七條第二項、
    道路交通案件處理辦法第二十條前段，裁定如主文。
中    華    民    國    98    年    8     月    21    日
                  交通法庭    法  官  林慶郎
以上正本證明與原本無異。
如不服本裁定，應於收受送達後5日內向本院提出抗告狀。（應
附繕本）
                              書記官  黃士益
中    華    民    國    98    年    8     月    21    日


司法院資訊處製作；財團法人民間司法改革基金會備份。
